【裁判字號】    98,審易,759
【裁判日期】    980630
【裁判案由】    竊盜
【裁判全文】
臺灣桃園地方法院刑事判決             98年度審易字第759號
公  訴  人  臺灣桃園地方法院檢察署檢察官
被      告  甲○○原名郭秋龍.
上列被告因竊盜案件，經檢察官提起公訴（98年度偵字第7897號
），本院判決如下：
    主  文
甲○○攜帶兇器竊盜，累犯，處有期徒刑玖月。
    事  實
一、甲○○前有違反廢止前麻醉藥品管理條例、妨害風化、違反
    毒品危害防制條例、贓物、偽造文書等前科，其中(1)於民國
    90年間，因違反毒品危害防制條例案件，經本院以91年度壢
    簡字第681 號判決判處有期徒刑4 月確定；(2)另於92年間，
    復因違反毒品危害防制條例案件，經本院以92年度壢簡字第
    1272號判決判處有期徒刑5 月確定；上開二罪接續執行，於
    93年1 月9 日入監執行，於93年10月8 日縮刑期滿執行完畢
    。(3)另於94年間，因違反毒品危害防制條例案件，經本院以
    94年度簡上字第379 號判決判處有期徒刑8 月確定；(4)又於
    94年間，因贓物案件，經本院以95年度壢簡字第83號判決判
    處有期徒刑6 月確定；(5)復於95年間，因偽造文書案件，經
    本院以95年度壢簡字第728 號判決判處有期徒刑3 月確定；
    (6)再於95年間，因竊盜案件，經本院以95年度易字第936 號
    判決判處有期徒刑8 月確定，上開編號(3)至(6)四罪經本院以
    96年度聲減字第3322號裁定各減其刑期二分之一後，就編號
    (3)至(5)定應執行有期徒刑8 月確定，並與編號(6)之罪接續執
    行，於96年10月30日縮刑期滿執行完畢（均構成累犯）。
二、詎甲○○仍不知悔改，因其使用之車牌號碼JR─4309號自用
    小客車積欠監理稅款，又需繼續使用該自用小客車，為避免
    被警察取締再被罰鍰查扣車牌，竟意圖為自己不法之所有，
    於98年3 月24日14時許，在桃園縣平鎮市○○街140 號旁停
    車格，持其所有客觀上具危險性可為兇器使用之金屬材質Ｔ
    字型扳手1 支（未扣案），竊取乙○○所持有之車牌號碼NJ
    -8149 號自用小客車之車牌2 面，得手後，旋將上揭車牌懸
    掛於其所有上開自用小客車之前、後車牌上，留供己用。嗣
    其於同年月30日上午11時50分許，駕駛上開其所有之自用小
    客車，停放在桃園縣蘆竹鄉○○路○ 段北上閘道口旁時，因
    懸掛失竊車牌，經警發覺可疑查獲，並扣得上揭車牌2 面，
    及與本案無關之安非他命吸食器1 組、安非他命1 包等物（
    均已發還被害人，另甲○○所涉違反毒品危害防制條例案件
    ，由檢察官另案偵辦）。
三、案經桃園縣政府警察局蘆竹分局報告臺灣桃園地方法院檢察
    署檢察官偵查後起訴。
    理  由
一、本案被告甲○○所犯之罪係屬刑事訴訟法第376 條第2 款之
    刑法第321 條第1 項第3 款之加重竊盜罪，其於準備程序中
    就被訴事實為有罪之陳述，爰依刑事訴訟法第284 條之1 規
    定獨任進行審判程序。
二、按傳聞法則之重要理論依據，在於傳聞證據未經當事人之反
    對詰問予以核實，乃予排斥，惟若當事人已放棄對原供述人
    之反對詰問權，於法院審判時表明同意該等傳聞證據可作為
    證據，基於證據資料愈豐富，愈有助於真實發現之理念，並
    貫徹刑事訴訟法修法加重當事人進行主義之精神，確認當事
    人對於證據能力有處分權之制度，傳聞證據經當事人同意作
    為證據，法院認為適當者，亦得為證據。另當事人於調查證
    據時，對於傳聞證據表示「沒有意見」、「不用再傳喚詰問
    」，而未於言詞辯論終結前聲明異議，應視為已有將該等傳
    聞證據採為證據之同意，此刑事訴訟法第159 條之5 定有明
    文。本案被告於本院審理程序中已表示對卷內人證、書證、
    物證之證據能力均無意見，本院審理時，被告對於被告以外
    之人於審判外之陳述之證據能力並未表示意見，迄本院辯論
    終結前，被告亦未爭執本案證據之證據能力，依刑事訴訟法
    第159 條之5 第2 項之規定，應視為被告已同意本案相關之
    傳聞證據均可作為證據，本院斟酌本案卷內之證據並非非法
    取得，亦無證明力明顯過低之情形，且經本院於審判期日依
    法進行證據之調查、辯論，被告於訴訟上之程序權，已受保
    障，前揭各該證據，均得採為證據。
三、上揭犯罪事實，業據被告甲○○於警詢、偵訊及本院審理時
    坦承不諱，核與證人即被害人乙○○於警詢之證述相符，並
    有車籍查詢－基本資料詳細畫面、桃園縣政府警察局車輛協
    尋電腦輸入單、贓物領據（保管）單各1 份及查獲現場照片
    6 張在卷可稽，足認被告之自白與事實相符，堪以採信。本
    件事證明確，被告犯行足堪認定，應依法論科。
四、按刑法第321 條第1 項第3 款之攜帶兇器竊盜罪，係以行為
    人攜帶兇器竊盜為其加重條件，此所謂兇器，其種類並無限
    制，凡客觀上足對人之生命、身體、安全構成威脅，具有危
    險性之兇器均屬之，且祇須行竊時攜帶此種具有危險性之兇
    器為已足，並不以攜帶之初有行兇之意圖為必要（最高法院
    79年度台上字第5253號判決要旨參照）。是本案被告使用之
    Ｔ字型扳手1 支係由金屬打造，質地堅硬，為足以殺傷人生
    命、身體之器械，乃屬具有危險性之兇器甚明。核被告所為
    ，係犯刑法第321 條第1 項第3 款之攜帶兇器竊盜罪。又被
    告有事實欄所載之科刑執行資料，此有卷附臺灣高等法院被
    告前案紀錄表在卷可查，其受有期徒刑之執行完畢，5 年以
    內故意再犯本件有期徒刑以上之罪，為累犯，應依刑法第47
    條第1 項規定加重其刑。爰審酌被告正值壯年，不思循正當
    途徑賺取財富，竊取他人物品，影響被害人之權利，危害社
    會安寧秩序，所為實屬非是，惟念其犯後坦認犯行，並參以
    所竊財物已由被害人領回，被害人損失尚非至鉅，暨其犯罪
    之動機、目的、手段等一切情狀，量處如主文所示之刑。至
    未扣案之Ｔ字型扳手1 支，雖係被告供本件加重竊盜犯行所
    用之物，既未扣案，為免將來執行困難，爰不予宣告沒收。
    另扣案之安非他命吸食器1 組及安非他命1 包，與被告加重
    竊盜犯行無關，故不宣告沒收，末此敘明。
據上論斷，應依刑事訴訟法第284 條之1 、第299 條第1 項前段
，刑法第321 條第1 項第3 款、第47條第1 項，判決如主文。
本案經檢察官潘怡華到庭執行職務。
中    華    民    國    98    年    6     月    30    日
                    刑事庭  法  官  徐  培  元
以上正本證明與原本無異。
如不服本判決應於收受判決後10日內向本院提出上訴書狀，並應
敘述具體理由。其未敘述上訴理由者，應於上訴期間屆滿後20日
內向本院補提理由書 (均須按他造當事人之人數附繕本)「 切勿
逕送上級法院」。
                            書記官  張  筆  隆
中    華    民    國    98    年    6     月    30    日
附錄本案論罪科刑法條全文
刑法第321條（加重竊盜罪）
犯竊盜罪而有左列情形之一者，處6 月以上、5 年以下有期徒刑
：
一  於夜間侵入住宅或有人居住之建築物、船艦或隱匿其內而犯
    之者。
二  毀越門扇、牆垣或其他安全設備而犯之者。
三  攜帶兇器而犯之者。
四  結夥三人以上而犯之者。
五  乘火災、水災或其他災害之際而犯之者。
六  在車站或埠頭而犯之者。
前項之未遂犯罰之。


司法院資訊處製作；財團法人民間司法改革基金會備份。
